# 三无长期股权投资

提问人：无名人AS 时间：2020-01-22 11:09:52
陈老师：您好。有个事想咨询一下您：A公司在 11 年投资B公司 100 万，占B公司的百分之五股权，A、B公司最终受益人是C；A、B公司的副董事、董事均由C公司派驻，同时A公司并未在B公司派驻重要管理人员；A公司初始投资意向是长期持有。在 18 年财报中，将这笔投资计入可供出售金融资产；问：在A公司的 19 年度财报中，将A投资B这笔钱，计入以公允价值计量且其变动计入当期损益，是否妥当？谢谢陈老师

回答人：chenyiwei
从主帖情况看，A对B应无控制、共同控制或重大影响。按照新金融工具准则，默认作为以公允价值计量且其变动计入损益的金融资产。
鉴于A公司初始投资意向是长期持有，如果符合新金融工具准则第十九条所列的“非交易性”条件，也可以在新准则的首次执行日选择将其指定为以公允价值计量且其变动计入其他综合收益的权益工具投资（其他权益工具投资）。
该指定一经作出不得撤销。